【裁判字號】    98,小上,75
【裁判日期】    980901
【裁判案由】    清償債務
【裁判全文】
臺灣板橋地方法院民事裁定              98年度小上字第75號
上  訴  人  丙○○
被上  訴人  臺灣新光商業銀行股份有限公司
法定代理人  乙○○
被上  訴人  新光行銷股份有限公司
法定代理人  甲○○
上列當事人間請求清償債務事件，上訴人對於中華民國98年7 月
31日本院三重簡易庭98年度重小字第1768號第一審小額判決提起
上訴，本院管轄小額訴訟程序第二審之合議庭裁定如下：
    主  文
上訴駁回。
第二審訴訟費用新臺幣壹仟伍佰元由上訴人負擔。
    理  由
一、按對於小額程序之第一審裁判之上訴，非以其違背法令為理
    由，不得為之，民事訴訟法第436 條之24第2 項定有明文。
    所謂判決違背法令係指判決不適用法規或適用不當者而言。
    次按當事人於第二審程序不得提出新攻擊或防禦方法，同法
    第436 條之28前段亦規定甚明。
二、本件上訴意旨略以：
（一）上訴人從未自行或授權他人於被上訴人於原審所提之申請
      表上簽名，應由被上訴人舉證證明申請表為何人於何時、
      何地所簽，否則即有違民事訴訟法第277 條之規定。
（二）由申請表之外觀觀之，申請表當事人為上訴人與訴外人巔
      峰電信股份有限公司（下稱巔峰公司），內容係上訴人向
      巔峰公司以分期付款方式購買遞延性電信商品「亞太行動
      假期」，是上訴人與被上訴人臺灣新光商業銀行股份有限
      公司（下稱新光商銀）間並無成立借貸契約，原判決有違
      民法第153 條之規定。
（三）上訴人與訴外人潘銘彬合計39人已於民國98年3 月4 日向
      臺灣臺北地方法院對本件被上訴人新光商銀提起確認債權
      不存在之訴，就上訴人起訴部分即在請求確認本件被上訴
      人對本件上訴人請求之借款債權不存在，是原判決有違民
      事訴訟法第253 條「一事不再理」之規定。
（四）上訴人係以購買服務之意思，在巔峰公司預先擬定之契約
      上簽名，自有消費者保護法（下稱消保法）第2 章第2 節
      有關「定型化契約」規定之適用，而巔峰公司並未依消保
      法第11條之1 第1 項規定於訂約前給予身為消費者即上訴
      人合理之審閱期，次以上開契約有違誠信原則，且對身為
      消費者之上訴人顯失公平，是原判決有違消保法第11條之
      1 、第12條之規定。
    綜上所述，原判決有違背法令與經驗法則之誤，為此請求將
    原判決廢棄，駁回上訴人於原審小額訴訟之請求。
三、按「當事人對於他造主張之事實，於言詞辯論時不爭執者，
    視同自認。」民事訴訟法第280 條第1 項前段定有明文，而
    當事人對於他造主張之事實，已於相當時期受合法之通知，
    而於言詞辯論期日不到場，亦未提出準備書狀爭執者，準用
    上開規定（同法同條第3 項規定意旨參照）。經查，原審於
    98年7 月29日下午2 時23分之調解通知書業於98年7 月4 日
    送達上訴人，此有送達證書在卷可稽（見原審卷第15頁），
    是上訴人既經合法通知而無正當理由未於上開調解期日到場
    ，亦未提出準備書狀就被上訴人主張之事實進行爭執，是原
    審依到場之被上訴人聲請命即為訴訟之辯論，即無不合，且
    上訴人上開於原審之訴訟行為依民事訴訟法第280 條第3 項
    準用同法同條第1 項之規定，已視同自認。上訴人固於上訴
    程序中以上開上訴意旨為抗辯等情，然上訴人於原審並未提
    出上開抗辯，是其於第二審始行提出，應係訴訟上之新防禦
    方法，自與民事訴訟法第436 條之28前段規定有違；且上訴
    人既未於原審提出上開抗辯，原審自無從加以審酌，進而為
    上訴人不利之認定，亦難認有何違反民事訴訟法第436 條之
    28但書之規定可言，是本件上訴難認係合法。
四、揆諸首開說明，本件上訴理由係於第二審提出訴訟上之新防
    禦方法，於法有違，從而本件上訴難認為合法，應予駁回。
五、本件第二審訴訟費用新臺幣1,500 元應由上訴人負擔，爰確
    定如主文第2 項所示。
六、據上論結，依民事訴訟法第436 條之32第1 項、第2 項、第
    444 條第1 項前段、第95條、第78條、第436 條之19第1 項
    ，裁定如主文。
中    華    民    國    98    年    9     月    1     日
                      民事第二庭審判長法官  蕭胤瑮
                                      法官  連育群
                                      法官  鍾啟煌
以上正本係照原本作成
本裁定不得抗告
中    華    民    國    98    年    9     月    1     日
                                    書記官  張國仁


司法院資訊處製作；財團法人民間司法改革基金會備份。
